【裁判字號】    92,簡上,428
【裁判日期】    920922
【裁判案由】    恐嚇等
【裁判全文】
臺灣高雄地方法院刑事判決                        九十二年度簡上字第四二八號
    上  訴  人  乙○○
    即  被  告
右列上訴人因恐嚇等案件，不服本院簡易庭九十二年度簡字第二五九四號中華民國九
十二年七月十日第一審簡易判決（起訴案號：九十二年度偵字第八一０七號），提起
上訴，本院判決如左：
    主  文
上訴駁回。
    事  實
一、乙○○曾於民國（下同）九十一年間，因過失傷害案件，經本院以九十一年交易
    字第一八八號判決判處有期徒刑三月確定，於九十一年八月三十日（原審判決書
    誤載為九十一年八月三日）易科罰金執行完畢，詎猶不知悔改，復於九十二年四
    月六日下午六時許，至其母親甲○○○位在高雄縣林園鄉○○村○○路四八號之
    住處門前，基於公然侮辱之犯意，在該不特定多數人得共見共聞之處所，以三字
    經「幹你娘」辱罵其母李素貞，另又基於恐嚇之犯意，向其母甲○○○恫稱：「
    要潑汽油燒死全家」等語，以加害生命、身體之事恐嚇他人，致使甲○○○心生
    畏懼，乃報警處理並向本院聲請核發民事暫時保護令在案。
二、案經甲○○○素由高雄縣政府警察局林園分局報請高雄地方法院檢察署檢察官偵
    查後聲請簡易判決處刑。
    理  由
一、訊據被告乙○○對前開曾公然侮辱及恐嚇其母甲○○○之事實均坦承不諱，核與
    告訴人甲○○○指訴情節相符，並有高雄縣政府警察局林園分局受（處）理家庭
    暴力案件調查紀錄（通報）表及本院九十二年暫家護字第一０三號民事暫時保護
    令在卷可憑，事證明確，被告犯行足堪認定。
二、核被告乙○○所為，係犯刑法第三百零九條第一項之公然侮辱罪及同法第三百零
    五條之恐嚇罪。其所犯上開二罪，犯意各別，行為互殊，應分論併罰。查被告曾
    於九十一年間，因過失傷害案件，經本院判處有期徒刑三月確定，於九十一年八
    月三十日易科罰金執行完畢之情，有本院被告院內索引卡紀錄表及台灣高等法院
    被告全國前案紀錄表各一紙在卷可稽，其於受有期徒刑之執行完畢後，五年以內
    再犯有期徒刑以上之恐嚇罪，為累犯，應依刑法第四十七條規定，就依法加重其
    刑。
二、原判決適用刑法第三百零九條第一項、第三百零五條、第四十七條、第四十一條
    第一項、第四十二條第二項，罰金罰鍰提高標準條例第一條前段、第二條等規定
    ，並審酌被告之犯罪動機，為告訴人甲○○○之子，對告訴人造成之精神損害非
    輕等一切情狀，就公然侮辱部分量處罰金一千二百元、恐嚇部分量處有期徒刑六
    月，並分別諭知易服勞役及易科罰金之折算標準。核其認事用法，均無不合，量
    刑亦屬允當。被告上訴意旨指摘原判決量刑過重，非有理由，應予駁回。
據上論斷據，應依刑事訴訟法第四百五十五條之一第三項、第三百六十八條，判決如
主文。
本案經檢察官葉芳秀到庭執行職務。
中      華      民      國      九十二      年      九    月  二十二   日
                                  臺灣高雄地方法院刑事庭
                                      審判長法  官    黃宗揚
                                            法  官    王雅苑
                                            法  官    黃三友
右正本證明與原本無異。
不得上訴。
                                            書記官    陳掌珠
中      華      民      國      九十二      年      九    月  二十二   日


司法院資訊處製作；財團法人民間司法改革基金會備份。
